臺灣臺南地方法院刑事判決　　　　　　 100年度易字第1234號
公　訴　人　臺灣臺南地方法院檢察署檢察官
被　　　告　陳致廷
　　　　　　陳正達
上列被告因傷害等案件，經檢察官提起公訴（100年度調偵字第
1056號），本院依簡式審判程序判決如下：
    主  文
陳致廷服用酒類，不能安全駕駛動力交通工具而駕駛，處罰金新
臺幣玖萬元，如易服勞役，以新臺幣壹仟元折算壹日。
陳正達傷害人之身體，處有期徒刑月，如易科罰金，以新臺幣
壹仟元折算壹日。扣案木質球棒壹枝沒收。
    事實及理由
一、犯罪事實：陳致廷自民國一００年二月十八日下午十六時至
    十六時五十分許，在臺南市○區○○○路二段二八三號三樓
    之二住處，飲用米酒一瓶後，明知已達無法安全駕駛動力交
    通工具之程度，仍於同日晚上八時許，駕駛車牌號碼四二０
    三－ＷＶ號自用小客車，自該處出發，欲前往臺南市官田區
    ，於同日晚上九時十分許，行經臺南市○市區○○路一八一
    號前，與陳正達所駕駛之車牌號碼三Ｓ－三０一七號自用小
    貨車發生行車糾紛，雙方將車輛駛至路旁停放，陳致廷持黑
    色警棍一支下車，陳正達見狀遂從車內取出木質球棒一支，
    雙方一言不合，陳致廷持警棍欲毆打陳正達未著，陳正達基
    於傷害他人身體及毀損他人物品之犯意，持木質球棒毆打陳
    致廷，致陳致廷受有左側尺骨骨幹閉鎖性骨折、右下肢挫傷
    併一公分撕裂傷、背挫傷等傷害，同時造成陳致廷之車牌號
    碼四二０三－ＷＶ號自用小客車左前晴雨窗損壞，不堪使用
    ，足以生損害於陳致廷。嗣陳致廷送往醫院救治，由警據報
    前往醫院，於同日晚上十一時十五分許，測試陳致廷口中呼
    氣之酒精濃度為每公升０．六四毫克，始查知上情。案經陳
    致廷訴由臺南市政府警察局善化分局報請臺灣臺南地方法院
    檢察署檢察官偵查起訴。
二、本件係經被告陳致廷、陳正達為有罪之陳述，而經本院裁定
    以簡式審判程序加以審理，依據刑事訴訟法第二百七十三條
    之二規定排除嚴格證據調查；並依同法第三百十條之二準用
    第四百五十四條之規定製作略式判決書，先予敘明。
三、證據名稱：
   （一）被告陳致廷、陳正達於本院審理時之自白；證人陳秀
         玫於警詢之證述及偵查之結證。
   （二）被告陳致廷酒精濃度測試單、刑法第一百八十五條之
         三案件測試觀察紀錄表、台南市警察局舉發違反道路
         交通管理事件通知單、奇美醫療財團法人奇美醫院診
         斷證明書、日盛汽車東台南服務廠估價單各一紙、木
         棒、黑色警棍各一支、車損照片二張、現場照片六張
         。
四、核被告陳致廷所為，係犯刑法第一百八十五條之三之服用酒
    類，不能安全駕駛動力交通工具而駕駛罪。核被告陳正達所
    為，係犯刑法第二百七十七條第一項之傷害罪及第三百五十
    四條毀損罪。又被告陳致廷前後一段時間在不能安全駕駛之
    狀態下駕駛之行為，係於密切接近時間與地點實施，侵害同
    一公眾行車安全之社會法益，各行為之獨立性極為薄弱，依
    一般社會健全觀念，在時間差距上，難以強行分開，刑法評
    價上，以視為數個舉動之接續施行，合為包括之一行為予以
    評價，較為合理，應認係包括之一罪，而屬接續犯。被告陳
    正達以一行為致使陳致廷受傷害及其車受損，而觸犯上開二
    罪名，為想像競合犯，應依刑法第五十五條前段之規定從一
    重之傷害罪處斷。爰審酌被告陳致廷飲酒後約五、六小時仍
    測得呼氣之酒精濃度高達每公升０．六四毫克、前曾因酒後
    駕車經台灣彰化地方法院判處拘役在案（九十三年度斗交簡
    字第一一二號）；被告陳正達因行車糾紛而下手毆打陳致廷
    ，致其受有左側尺骨骨幹閉鎖性骨折、右下肢挫傷撕裂傷、
    背挫傷等傷害，並同時造成陳致廷上揭自用小客車左前晴雨
    窗損壞，尚未達成民事和解賠償其損害，兼衡渠二人素行、
    智識程度、犯罪後坦承犯行等一切情狀，各量處如主文所示
    之刑，並分別諭知易服勞役、易科罰金之折算標準。另扣案
    木質球棒一枝，係被告陳正達所有且供犯罪所用，業據其供
    明在卷，依法宣告沒收。
據上論斷，依刑事訴訟法第二百九十九條第一項前段、第二百七
十三條之一第一項、第三百十條之二，刑法第一百八十五條之
三、第二百七十七條第一項、第三百五十四條、第五十五條前段
、第四十一條第一項前段、第四十二條第三項、第三十八條第一
項第二款，刑法施行法第一條之一，判決如主文。
本案經檢察官楊書琴到庭執行職務
中    華    民    國  100    年    11    月    30    日
                  刑事第九庭    法  官  鍾邦久
以上正本證明與原本無異
如不服本判決應於收受本判後10日內向本院提出上訴書狀，並應
敘述具體理由。其未敘述上訴理由者，應於上訴期間屆滿後20日
內向本院補提理由書狀（均須按他造當事人之人數附繕本）「切
勿逕送上級法院」。
                                書記官  鄭梅君
中    華    民    國  100    年    11    月    30    日
附錄犯罪法條：
刑法第185條之3
服用毒品、麻醉藥品、酒類或其他相類之物，不能安全駕駛動力
交通工具而駕駛者，處 1 年以下有期徒刑、拘役或科或併科 15
萬元以下罰金。
刑法第277條
傷害人之身體或健康者，處 3 年以下有期徒刑、拘役或 1 千元
以下罰金。
犯前項之罪因而致人於死者，處無期徒刑或 7 年以上有期徒刑
；致重傷者，處 3 年以上 10 年以下有期徒刑。
刑法第354條
毀棄、損壞前二條以外之他人之物或致令不堪用，足以生損害於
公眾或他人者，處 2 年以下有期徒刑、拘役或 5 百元以下罰金
。